臺灣基隆地方法院刑事判決
110年度交訴字第3號
公  訴  人  臺灣基隆地方檢察署檢察官
被      告  李健傑



上列被告因肇事逃逸案件，經檢察官提起公訴（110年度偵字第2
88號），被告於準備程序中就被訴事實為有罪之陳述，經本院裁
定依簡式審判程序審理，並判決如下：
    主  文
李健傑犯肇事致人傷害逃逸罪，處有期徒刑陸月。緩刑貳年。
    事實及理由
一、本件犯罪事實及證據，除補充證據：被告李健傑於本院準備
    程序時之自白外，餘均引用如附件檢察官起訴書之記載。
二、論罪科刑：
　㈠核被告所為，係犯刑法第185條之4之肇事致人傷害逃逸罪。
　㈡犯罪之情狀顯可憫恕，認科以最低度刑仍嫌過重者，得酌量
    減輕其刑，刑法第59條定有明文。考其立法理由：科刑時原
    即應依第57條規定審酌一切情狀，尤應注意該條各款所列事
    項，以為量刑標準，本條所謂「犯罪之情狀可憫恕」，自係
    指裁判者審酌第57條各款所列事項以及其他一切與犯罪有關
    之情狀之結果，認其犯罪足堪憫恕者而言，即必於審酌一切
    之犯罪情狀，在客觀上顯然足以引起一般同情，認為縱予宣
    告法定最低刑度猶嫌過重者，始有其適用。本院考量被告就
    本件事故之發生雖有過失，惟被告於犯罪後業已坦承犯行，
    且被害人黃國揚亦請求輕判，此有本院審判筆錄在卷可佐（
    見本院卷第36頁），故本院認如論以刑法第185條之4之罪，
    而量處最輕本刑有期徒刑1年以上之刑度，尚嫌過重，且就
    其犯罪情狀與法定刑度相較，客觀上可引起一般人之同情，
    顯有堪資憫恕之處，爰依刑法第59條規定酌減其刑。
　㈢爰審酌被告駕車與被害人發生交通事故後，未留在現場對被
    害人施予必要之救護及等候警員處理責任歸屬即行逃逸，顯
    見其法治觀念薄弱，所為甚不足取，然其犯後坦承犯行， 
    堪認已有悔悟之心，兼衡其素行、犯罪之動機、目的、手段
    、智識程度、生活狀況、犯罪所生之危害等一切情狀，量處
    如主文所示之刑，以示懲儆。
三、被告前未曾因故意犯罪受有期徒刑以上刑之宣告，此有臺灣
    高等法院被告前案紀錄表可參，其因一時失慮致罹刑典，然
    犯後業已坦承犯行，且被害人同意給予緩刑，另斟酌被告歷
    經本次偵、審程序及刑之宣告，當已更加注意自身往後行為
    ，而無再犯之虞，因認對其所處之刑以暫不執行為適當，爰
    依刑法第74條第1項第1款之規定，予以宣告緩刑2年，以啟
    自新。
據上論斷，應依刑事訴訟法第273條之1第1項、第299條第1項前
段、第310條之2、第454條第2項，刑法第185條之4、第59條、第
74條第1項第1款，判決如主文。
本案經檢察官何治蕙提起公訴，檢察官林伯宇到庭執行職務。
中　　華　　民　　國　　110 　年　　3 　　月　　31　　日
                  刑事第三庭    法　官　齊潔
以上正本證明與原本無異。
如不服本判決應於收受送達後20日內向本院提出上訴書狀，並應
敘述具體理由；其未敘述上訴理由者，應於上訴期間屆滿後20日
內向本院補提理由書（均須按他造當事人之人數附繕）「切勿逕
送上級法院」。
中　　華　　民　　國　　110 　年　　3 　　月　　31　　日
                                書記官  劉珍珍
附錄論罪法條：
中華民國刑法第185條之4
（肇事遺棄罪）
駕駛動力交通工具肇事，致人死傷而逃逸者，處 1 年以上 7 年
以下有期徒刑。
附件：
臺灣基隆地方檢察署檢察官起訴書
                                      110年度偵字第288號
　　被　　　告　李健傑　男　31歲（民國00年0月0日生）
　　　　　　　　　　　　住○○市○○區○○路0段000號4樓
                        居基隆市○○區○○路0段000○0號1樓（兼送達址）
　　　　　　　　　　　　國民身分證統一編號：Z000000000號
上列被告因肇事逃逸案件，業經偵查終結，認應提起公訴，茲將
犯罪事實及證據並所犯法條分敘如下：
　　　　犯罪事實
一、李健傑於民國109年11月9日中午12時42分許，騎乘車牌號碼
    000-000號普通重型機車，沿基隆市仁愛區成功一路往安樂
    路1段方向行駛，行經基隆市仁愛區成功一路與中山一路口
    時，竟逆向行駛至對向車道，致在對向車道騎乘車牌號碼00
    0-000號之黃國揚為閃避緊急剎車、人車倒地，致黃國揚因
    而受有左手小指擦傷、右手大拇指擦傷、左手手肘擦傷、左
    膝部擦傷、左腳擦傷等傷害（過失傷害部分未據告訴）。詎
    李健傑於肇事後竟未停留於現場處理，而逕自將機車騎走逃
    離現場。
二、案經黃國揚訴請基隆市警察局第一分局報告偵辦。
　　　　證據並所犯法條
一、證據清單及待證事實：
編號 證據名稱 待證事實  1 被告李健傑之供述 被告僅坦承有於上開時地逆向行駛至對向車道，惟矢口否認有肇事逃逸犯行，辯稱是告訴人黃國揚不慎自摔，與其無關云云。  2 告訴人黃國揚之指訴 全部犯罪事實。   3  告訴人黃國揚之傷勢照片 告訴人黃國揚因本次車禍受傷之事實。  4 基隆市警察局道路交通事 故事故現場圖、道路交通事故調查表(一)、(二)、舉發違反道路交通管理事件通知單、現場及車損照片、監視錄影光碟及翻拍畫面 上開犯罪事實。  5 車輛詳細資料報表 被告之母蘇貴美為車牌號碼000-000號普通重型機車所有人之事實。 
二、核被告所為，係犯刑法第185條之4之肇事逃逸罪嫌。
三、依刑事訴訟法第251條第1項提起公訴。
　  此　致
臺灣基隆地方法院
中　　華　　民　　國　 110　　年　　 1　　月　　25　　日
　　　　　　　　　　　　　　　檢　察　官　何治蕙
本件正本證明與原本無異
中　　華　　民　　國　 110　　年　　 2　　月　　 2　　日
　　　　　　　　　　　　　　　書　記　官　郭獻駿
附錄本案所犯法條全文
中華民國刑法第185條之4
（肇事遺棄罪）
駕駛動力交通工具肇事，致人死傷而逃逸者，處 1 年以上 7 年
以下有期徒刑。
【註：本條文規定：「駕駛動力交通工具肇事，致人死傷而逃逸
  者，處 1 年以上 7 年以下有期徒刑。」，依據司法院大法官
  民國 108 年 5 月 31 日釋字第 777 號解釋，其中有關「肇
  事」部分，可能語意所及之範圍，包括「因駕駛人之故意或過
  失」或「非因駕駛人之故意或過失」（因不可抗力、被害人或
  第三人之故意或過失）所致之事故，除因駕駛人之故意或過失
  所致之事故為該條所涵蓋，而無不明確外，其餘非因駕駛人之
  故意或過失所致事故之情形是否構成「肇事」，尚非一般受規
  範者所得理解或預見，於此範圍內，其文義有違法律明確性原
  則，此違反部分，應自本解釋公布之日起失其效力。有關刑度
  部分，一律以 1 年以上 7 年以下有期徒刑為其法定刑，致對
  犯罪情節輕微者無從為易科罰金之宣告，對此等情節輕微個案
  構成顯然過苛之處罰，於此範圍內，不符憲法罪刑相當原則，
  與憲法第 23 條比例原則有違。此違反部分，應自本解釋公布
  之日起，至遲於屆滿 2  年時，失其效力。】